---
title: "Regresiones EPECA"
author: "Cristina Calle"
date: "2023-12-14"
output: html_document
---

```{r setup, include=FALSE}
knitr::opts_chunk$set(echo = TRUE)
```

```{r include=FALSE}
library(tidyverse)
library(haven)  # Lectura de datos
library(sjmisc) # Utilidades para encuestas con etiquetas
library(sjPlot) # Gráficos y tablas "bonitos" con etiquetas
library(broom)  # Convierte en tibbles los resultados de modelos
library(survey) # Análisis de encuestas complejas
library(srvyr) # Funciones survey a la tidyverse
library(knitr) # Tablas con kable
library(sandwich)
library(lmtest) # Varianzas-covarianzas
library(car)    # Inferencia de modelos
library (dplyr)
```

Abrir las bases de datos

```{r include=FALSE}
HOG <- read_sav("C:/Users/yheli/OneDrive - Universidad de Antioquia/BDEPECA/FINAL SPSS/hogaresFinal v.3.sav")
IND <- read_sav("C:/Users/yheli/OneDrive - Universidad de Antioquia/BDEPECA/FINAL SPSS/individuosFinal v.3.sav")
```

```{r}
#crear la variable tiempo TDCNR por hogar
#crear la variable tiempo TDCNR por individuo
IND$TIND<-IND$Actividad5+IND$Actividad31+IND$Actividad32+IND$Actividad33+IND$Actividad34+IND$Actividad35+IND$Actividad36+IND$Actividad37+IND$Actividad41+IND$Actividad42+IND$Actividad43+IND$Actividad44
summary(IND$TIND)
#sumar por hogar
TEMP<-IND%>%group_by(keyhogar)%>%summarise(THOG=sum(TIND))
HOG<-HOG%>%left_join(TEMP, by="keyhogar")#la diferencia con merge es el orden
#Las horas total por individuo y la horas total por hogar no coinciden con las que calculo el profesor revisar
summary(HOG$THOG)
```
```{r}
#PREPAR LAS VARIABALES DEPENDIENTES
#Cantidad de servicios públicos
#Se recodifican los sevricios en 1 y 0
HOG$q_11[HOG$q_11==2]<-0
HOG$q_14[HOG$q_14==2]<-0
HOG$q_15[HOG$q_15==2]<-0
HOG$q_16[HOG$q_16==2]<-0
HOG$q_18[HOG$q_18==2]<-1
HOG$q_18[HOG$q_18==3]<-0
HOG$q_20[HOG$q_20==2]<-0
HOG$SPV<-HOG$q_14+HOG$q_15+HOG$q_16+HOG$q_18+HOG$q_20
summary(HOG$SPV)
```

```{r}
#cantidad de bienes durables en el hogar
#se recodifican las variables en 1 y 0
HOG$q_29[HOG$q_29==2]<-0
HOG$q_30[HOG$q_30==2]<-0
HOG$q_31[HOG$q_31==2]<-0
HOG$q_32[HOG$q_32==2]<-0
HOG$q_33[HOG$q_33==2]<-0
HOG$q_34[HOG$q_34==2]<-0
HOG$q_35[HOG$q_35==2]<-0
HOG$q_36[HOG$q_36==2]<-0
HOG$q_37[HOG$q_37==2]<-0
HOG$q_38[HOG$q_38==2]<-0
HOG$q_39[HOG$q_39==2]<-0
HOG$q_40[HOG$q_40==2]<-0
HOG$BDH<-HOG$q_29+HOG$q_30+HOG$q_31+HOG$q_32+HOG$q_33+HOG$q_34+HOG$q_35+HOG$q_36+HOG$q_37+HOG$q_38+HOG$q_39+HOG$q_40
summary(HOG$BDH)
```

```{r}
#tasa de dependencia
#se crea la variable individual dependiente
IND$E015<-ifelse(IND$q_48<=15,1,0)
IND$E1664<-ifelse(IND$q_48>15&IND$q_48<65,1,0)
IND$E65<-ifelse(IND$q_48>=65,1,0)
```

```{r}
#CANTIDAD DE DEPENDIENTES E INDEPENDIENTES POR HOGAR
TEMP<-IND%>%group_by(keyhogar)%>%summarise(E015=sum(E015), E1664=sum(E1664), E65=sum(E65))
HOG<-HOG%>%left_join(TEMP, by="keyhogar")
```

```{r}
#RELACION DE DEPENDENCIA
HOG$RD<-(HOG$E015+HOG$E65)/(HOG$E015+HOG$E1664+HOG$E65)
summary(HOG$RD)
```

```{r}
#participación laboral
#participación laboral individual
IND$PL<-ifelse(IND$q_63==1|IND$q_64==1|IND$q_65==1,1,0)
TEMP<-IND%>%group_by(keyhogar)%>%summarise(PL=sum(PL))
HOG<-HOG%>%left_join(TEMP, by="keyhogar")
```

```{r}
#jefatura femenina
#crear la variable individual jefatura femenina
#CREAR VARIABLE JEFATURA FEMENINA
IND$JF<-ifelse(IND$q_46==1&IND$q_50==2,1,0)
IND$CH<-ifelse((IND$q_46==1&IND$q_49==4)|(IND$q_46==1&IND$q_49==5)|(IND$q_46==1&IND$q_49==6),1,0)
#CREAR VARIABLE JEFATURA FEMENINA CABEZA DE HOGAR
IND$JFCH<-ifelse(IND$JF==1&IND$CH==1,1,0)
TEMP<-IND %>% group_by(keyhogar) %>% summarise(JFCH=sum(JFCH))
HOG<-HOG%>%left_join(TEMP, by="keyhogar")
```
```{r}
HOG$q_6[is.na(HOG$q_6)]<-0 #remplazar los NA por ceros
```
***REGRESIONES*** 
HOGARES Selección de datos y especificación del diseño de la encuesta. Definir el diseño de la encuesta
```{r}
# hay que especificar las variables de estratos, conglomerados y pesos
#crear tres objetos distintos: el que contiene el diseño correcto (disc), el que sólo utiliza pesos pero no diseño complejo (disw), y, por último, el que trata los datos como si fuesen un muestro aleatorio, sin utilizar pesos (disram).
#diseño correcto
disc<-svydesign(ids=~q_3, strata=~q_6, weights=~ExpPoblacional, data=HOG, nest=TRUE)
#solo pesos
disw=svydesign(ids=~1,strata=NULL,weights=~ExpPoblacional, data=HOG)
#diseño sin pesos
disram=svydesign(ids=~1,strata=NULL,weights=NULL,data=HOG)
```
Calculo de los errores estandar

```{r}
svymean(~THOG, disc)
svymean(~THOG, disw)
svymean(~THOG, disram)
```
```{r}
SE_disc<-svymean(~THOG, disc)%>%SE()
SE_disw<-svymean(~THOG, disw)%>%SE()
SE_disram<-svymean(~THOG, disram)%>%SE()

```
```{r}
#calcular la varianza y el efecto de del diseño
tribble(~Método,~SE,
        "Encuesta Compleja",SE_disc,
        "Con pesos",SE_disw,
        "Sin pesos",SE_disram) %>% 
  mutate(var=SE^2, deff=0.03211968/var)#,%>% kable(digits=6) preguntar
```
```{r}
#para la media
m1<-svymean(~THOG,disc,deff="replace")
m2<-svymean(~THOG,disw,deff="replace")
m3<-svymean(~THOG,disram,deff="replace")
m1
m2
m3
```
```{r}
confint(m1)
confint(m2)
confint(m3)
```
```{r}
mod11 = svyglm(THOG~SPV,design=disc)
summary(mod11)
AIC(mod11)
mod12 = svyglm(THOG~BDH,design=disc)
summary(mod12)
AIC(mod12)
mod13 = svyglm(THOG~RD,design=disc)
summary(mod13)
AIC(mod13)
mod14 = svyglm(THOG~as.factor(JFCH),design=disc)
summary(mod14)
AIC(mod14)
```
```{r}
mod2 = svyglm(THOG~as.factor(JFCH)+SPV,design=disc)
summary(mod2)
AIC(mod2)
```
```{r}
mod3 = svyglm(THOG~as.factor(JFCH)+SPV+BDH,design=disc)
summary(mod3)
AIC(mod3)
```
```{r}
mod4 = svyglm(THOG~as.factor(JFCH)+SPV+BDH+RD,design=disc)
summary(mod4)
AIC(mod4)
```
```{r}
tab_model(mod4,show.reflvl=TRUE,show.aic=TRUE,show.aicc=TRUE)
```
```{r}
HOG$RD[is.na(HOG$RD)]<-0
data<-data.frame(HOG$SPV, HOG$BDH,HOG$RD, HOG$THOG)
cov(data)
library(psych)
pairs.panels(data, method = "spearman", density = FALSE, ellipses=FALSE, smooth = FALSE)
```
```{r}
#matriz de correlación
cor.test(HOG$THOG, HOG$RD)
cor.test(HOG$THOG, HOG$SPV)
cor.test(HOG$THOG, HOG$BDH)
cor.test(HOG$RD,HOG$SPV )
cor.test(HOG$RD,HOG$BDH)
cor.test(HOG$BDH,HOG$SPV )
```

```{r}
#test de normalidad
shapiro.test(HOG$THOG)
shapiro.test(HOG$SPV)
shapiro.test(HOG$BDH)
shapiro.test(HOG$RD)
```
```{r}
library(car)
#FACTOR DE INFLACION DE LA VARIANZA
car::vif(mod4)
```
```{r}
shapiro.test(HOG$THOG)
shapiro.test(HOG$RD)
shapiro.test(HOG$SPV)
shapiro.test(HOG$BDH)
```


```{r}
library(ggfortify)
autoplot(mod4)
residuales <- mod4$residuals
qqnorm(residuales)
qqline(residuales)
shapiro.test(residuales)
```
```{r}
library(lmtest)
bptest(mod4)
# dwtest(mod4) las regresiones con pesos no estan soportadas en el test
```
```{r}

#calculo de coeficientes estandarizados
#install.packages("lm.beta")
library(lm.beta)

lm.beta(mod4)
```


INDIVIDUOS
Selección de datos y especificación del diseño de la encuesta. Definir el diseño de la encuesta
```{r}
#se deben agregar a la base de datos ndividual las variables de estratos y conglomerados
IND<-IND%>%left_join(data.frame(keyhogar=HOG$keyhogar,q_3=HOG$q_3,q_6=HOG$q_6),by="keyhogar")
```
```{r}
#completo
IND$q_6[is.na(IND$q_6)]<-0 #remplazar los NA por ceros
INDdisc<-svydesign(ids=~q_3, strata=~q_6, weights=~ExpPoblacional, data=IND, nest=TRUE)
#solo pesos
INDdisw=svydesign(ids=~1,strata=NULL,weights=~ExpPoblacional, data=IND)
#aleatorio
INDdisram=svydesign(ids=~1,strata=NULL,weights=NULL,data=IND)
```
Calculo de los errores estandar

```{r}
svymean(~TIND, INDdisc)
svymean(~TIND, INDdisw)
svymean(~TIND, INDdisram)
```
```{r}
SE_disc<-svymean(~TIND, INDdisc)%>%SE()
SE_disw<-svymean(~TIND, INDdisw)%>%SE()
SE_disram<-svymean(~TIND, INDdisram)%>%SE()

```
```{r}
#calcular la varianza y el efecto de del diseño
tribble(~Método,~SE,
        "Encuesta Compleja",SE_disc,
        "Con pesos",SE_disw,
        "Sin pesos",SE_disram) %>% 
  mutate(var=SE^2, deff=0.002013889/var)#,%>% kable(digits=6) preguntar
```
```{r}
#para la media
m1<-svymean(~TIND,INDdisc,deff="replace")
m2<-svymean(~TIND,INDdisw,deff="replace")
m3<-svymean(~TIND,INDdisram,deff="replace")
m1
m2
m3
```
```{r}
confint(m1)
confint(m2)
confint(m3)
```

Regresiones individuales con una sola variable
```{r}
model11 = svyglm(TIND~as.factor(q_50),design=INDdisc,na.action = na.omit)
summary(model11)
AIC(model11)
```
```{r}
model12 = svyglm(TIND~as.factor(q_56),design=INDdisc,na.action = na.omit)
summary(model12)
AIC(model12)
```
```{r}
model13 = svyglm(TIND~as.factor(PL),design=INDdisc,na.action = na.omit)
summary(model13)
AIC(model13)
```
```{r}
model14 = svyglm(TIND~q_48,design=INDdisc,na.action = na.omit)
summary(model14)
AIC(model14)
```
```{r}
model2 = svyglm(TIND~as.factor(PL)+as.factor(q_56),design=INDdisc,na.action = na.omit)
summary(model2)
AIC(model2)
```
```{r}
model3 = svyglm(TIND~as.factor(PL)+as.factor(q_56)+q_48,design=INDdisc,na.action = na.omit)
summary(model3)
AIC(model3)
```
```{r}
model4 = svyglm(TIND~as.factor(PL)+as.factor(q_56)+q_48+as.factor(q_50),design=INDdisc,na.action = na.omit)
summary(model4)
AIC(model4)
```
```{r}
tab_model(model4,show.reflvl=TRUE,show.aic=TRUE,show.aicc=TRUE)
```

```{r}

#calculo de coeficientes estandarizados
library(lm.beta)

lm.beta(model4)
```
```{r}
#matriz de correlación
cor.test(IND$TIND, IND$q_48)
```
```{r}
library(car)
#FACTOR DE INFLACION DE LA VARIANZA
car::vif(model4)
```
```{r}
#test de normalidad
shapiro.test(IND$TIND)
shapiro.test(IND$q_48)
```
```{r}
library(ggfortify)
autoplot(model4)
residuales <- model4$residuals
qqnorm(residuales)
qqline(residuales)
shapiro.test(residuales)
```
```{r}
library(lmtest)
bptest(model4)
```